【裁判字號】    95,台上,3634
【裁判日期】    950630
【裁判案由】    強盜
【裁判全文】
最高法院刑事判決            九十五年度台上字第三六三四號
    上  訴  人  甲○○
                        200.
                        148.
                        （另案在台灣台南監獄台南分監執行
                        中）
上列上訴人因強盜案件，不服台灣高等法院台南分院中華民國九
十五年五月二日第二審判決（九十五年度上訴字第二六八號，起
訴案號：台灣台南地方法院檢察署九十四年度偵字第一一九六一
號、九十四年度偵緝字第一０五八號），提起上訴，本院判決如
下：
    主  文
上訴駁回。
    理  由
按刑事訴訟法第三百七十七條規定，上訴於第三審法院，非以判
決違背法令為理由，不得為之。是提起第三審上訴，應以原判決
違背法令為理由，係屬法定要件。如果上訴理由狀並未依據卷內
訴訟資料，具體指摘原判決不適用何種法則或如何適用不當，或
所指摘原判決違法情事，顯與法律規定得為第三審上訴理由之違
法情形，不相適合時，均應認其上訴為違背法律上之程式，予以
駁回。本件原判決撤銷第一審之科刑判決，改判論上訴人甲○○
以連續意圖為自己不法之所有，結夥三人以上攜帶凶（兇）器，
以強暴至使不能抗拒，而取他人之物罪，處有期徒刑玖年。係依
憑上訴人之自白（坦承伊於民國九十三年八月八日凌晨三時及五
時許，與張玄昌、張明正《另案由檢察官偵辦中》，持開山刀及
不詳槍枝各一支，在高雄市○○區○○路五一三號「A68 便宜超
商」強盜新台幣《下同》二千元及數目不詳之點數卡、儲值卡一
批，又至台南市○○區○○路三七七號「STOP超商」，強盜現金
三萬三千元等事實不諱），參酌共犯張明正、張玄昌於警詢時所
為供述（均供認與上訴人在「STOP超商」共同強盜等情無訛），
證人即「A68便宜超商」店長陳建宇、證人即「STOP 超商」店員
蕭傅友之證述（均指證彼等之超商遭上訴人結夥攜帶兇器強盜之
經過），及卷附內政部警政署刑事警察局九十三年八月二十三日
刑紋字第０九三０一七四九一六號鑑驗書一紙（經鑑定「STOP超
商」內之指紋經鑑驗與上訴人之左小指指紋相符）暨「STOP超商
」現場監視錄影機翻拍照片四張等證據資料，而為論斷，已敘述
其所憑之證據及認定之理由。並說明：上訴人與張明正之犯罪手
法係以不詳槍枝引拉槍機；及以開山刀作勢劈砍被害人之方式而
下手搜括財物，衡諸被害人當時所處之主、客觀情事，其自由意
志顯遭壓制，已達於不能抗拒之程度之理由。從形式上觀察，原
判決並無違背法令之情形存在。上訴意旨略謂：(一)原判決既說明
上訴人作案之槍枝及開山刀並未扣案，且非違禁物，卻認定係刑
法第三百二十一條第一項第三款之兇器，自有適用法則不當之違
誤。(二)原判決以被告以外之人於審判外之陳述，為不利上訴人之
論據，自違刑事訴訟法第一百五十九條第一項之規定等語。惟查
（一）原判決已說明上訴人作案之槍枝雖未扣案，無法鑑定有無
殺傷力，然以該不詳槍枝攻擊他人身體，仍足使人受傷，於客觀
上構成對人生命、身體、安全之威脅，該不詳槍枝及開山刀均屬
具有危險性之兇器甚明，上訴人持之犯強盜罪，而有刑法第三百
二十一條第一項第三款所列攜帶兇器之情形之理由，並無適用法
則不當之違誤情事。上訴意旨妄指為違法，並非依據卷內訴訟資
料而為之具體指摘，自非合法之第三審上訴理由。（二）刑事訴
訟法第一百五十九條之五規定「被告以外之人於審判外之陳述，
雖不符前四條之規定，而經當事人於審判程序同意作為證據，法
院審酌該言詞陳述或書面陳述作成時之情況，認為適當者，亦得
為證據」、「當事人、代理人或辯護人於法院調查證據時，知有
第一百五十九條第一項不得為證據之情形，而未於言詞辯論終結
前聲明異議者，視為有前項之同意」。卷查原審於準備程序經受
命法官提示共犯張明正、張玄昌及被害人陳建宇、蕭傅友等人之
供述筆錄予上訴人並告以要旨，詢以對其證據能力有無意見後，
均答稱：「沒有意見」；嗣於審理期日，審判長再就其證據能力
，詢問上訴人之意見，上訴人仍稱：「沒有意見」等語，且原判
決理由已就如何審酌被害人等警詢陳述作成時之狀況，而認定均
具有證據能力及得為不利上訴人之論據，詳予說明，核無採證違
反法則之情形。上訴意旨未依卷內訴訟資料執為指摘，亦非適法
之第三審上訴理由。其上訴違背法律上之程式，應予駁回。
據上論結，應依刑事訴訟法第三百九十五條前段，判決如主文。
中    華    民    國  九十五  年    六    月   三十   日
                      最高法院刑事第六庭
                          審判長法官  邵  燕  玲
                                法官  張  清  埤
                                法官  陳  世  雄
                                法官  陳  朱  貴
                                法官  蔡  彩  貞
      本件正本證明與原本無異
                                      書  記  官
中    華    民    國  九十五  年    七    月    四    日
                                                      J


司法院資訊處製作；財團法人民間司法改革基金會備份。
